臺灣宜蘭地方法院民事簡易判決
111年度宜簡字第74號
原      告  陳智華  
            許智媛  
共      同
訴訟代理人  吳磺慶律師
被      告  楊宗叡  
上列當事人間因過失致死案件，原告提起刑事附帶民事訴訟請求
損害賠償，經刑事庭裁定移送前來（110年度重附民字第30號）
，本院於民國111年4月25日言詞辯論終結，判決如下：
　　主　　文
一、被告應給付原告乙○○新臺幣玖拾柒萬貳仟柒佰玖拾元、原告
    甲○○新臺幣玖拾捌萬零肆佰肆拾伍元，及均自民國一百一十
    年十一月十六日起至清償日止，按週年利率百分之五計算之
    利息。
二、原告其餘之訴駁回。
三、訴訟費用由被告負擔百分之二十，餘由原告負擔。　　
四、本判決第一項得假執行；但被告丙○○如分別以新臺幣玖拾柒
    萬貳仟柒佰玖拾元、玖拾捌萬零肆佰肆拾伍元為原告乙○○、
    甲○○預供擔保，得免為假執行。
五、原告其餘假執行之聲請駁回。 　　 
　　事實及理由
一、原告方面：
  ㈠被告丙○○於民國110年2月15日凌晨12時46分許，駕駛車牌號
    碼000-0000號自用小客車，沿宜蘭縣員山鄉金山東路由西往
    東方向行駛，行經宜蘭縣員山鄉金山東路與金古一路交岔路
    口時，本應注意行經閃光黃燈號誌岔路口，應減速接近，注
    意安全，小心通過，而依當時天候晴、夜間有照明，柏油路
    面無缺陷，亦無障礙物，視距良好等客觀情狀觀之，並無不
    能注意之情事，竟疏未注意及此，貿然直行，適有訴外人陳
    宣妤騎乘車牌號碼000-0000號普通重型機車，沿宜蘭縣員山
    鄉金古一路由北往南方向行駛至該處，亦疏未注意行經閃光
    紅燈號誌岔路口，應注意右方直行來車並停讓先行，即貿然
    前行，2車因而發生碰撞，致陳宣妤受有創傷性腦出血、創
    傷性顱骨骨折、創傷性顏面骨骨折，經送醫急救後，仍因頭
    部外傷顱內出血致創傷性休克，於110年2月16日凌晨5時55
    分許不治死亡，被告於本件肇事時，違反前揭注意義務規定
    ，因而致陳宣妤死亡，二者間具有相當因果關係。
　㈡原告乙○○為陳宣妤之父，因被告侵權行為而受有損害，故請
    求被告賠償新臺幣（下同）4,431,975元：
　　⒈醫療費用2,362元。
　　⒉殯葬費用444,878元：原告乙○○支付下列費用：梵宇天閣禮
      儀服務45,500元、永玖禮儀用品5,000元、萬安生命公司5
      ,400元、金寶塔公司27,000元、宥登佛事喪葬費用、基隆
      殯葬規費261,978元，另有塔位10萬元，共計支出殯費用4
      44,878元。
　　⒊扶養費2,984,735元：原告乙○○平常僅能以打零工糊口，審
      酌勞工強制退休年齡為年滿65歲，此觀「勞動基準法第54
      條第1項第1款」規定甚明，且原告乙○○名下並無恆產，則
      衡諸原告乙○○目前現有資產及其工作能力所得維持生活之
      程度，合理推論其年滿65歲後，依其所存體力與生活狀況
      ，已難認得獨力維持生活，亦即原告乙○○自年滿65歲起，
      難認得以現有財產維持生活，亦未能再藉由其本身之勞動
      能力謀取生活所需費用，是原告乙○○自其年滿65歲屆齡退
      休時，顯然不能以自己之財產維持生活，自得依民法第19
      2條第2項規定，向被告請求扶養費損害賠償。又原告乙○○
      為陳宣妤之父，陳宣妤為乙○○之獨女，依民法第1114條第
      1款規定，陳宣妤對原告乙○○原負法定扶養義務，原告乙○○係62年12月1日出生，於被害人陳宣妤死亡時（110年2月
      16日），原告乙○○年齡為47歲又3月，參酌内政部公布之1
      07年台閩地區簡易生命表（男性），尚有平均餘命32.87
      年（79.97-47.1)，扣除65歲法定退休年齡，依法得受被
      害人陳宣妤扶養之期間為14.87年(計算式：32.87-〈65-47
      〉 =14.87)，即14年10月又17日，原告乙○○僅有陳宣妤1名
      子女，故陳宣妤對原告乙○○之扶養義務比例為1分之1，依
      行政院主計處108年度家庭收支調查表顯示以原告乙○○所
      居住之基隆市每月平均消費支出為每月22,324元計算之，
      原告乙○○可請求被告之扶養費金額，以1次提前給付，依
      霍夫曼式計算法扣除中間利息（首期給付不扣除中間利息
      ）核計其金額為2,984,735元【計算方式為：22,324×133.
      0000000＋(22,324×0.00000000)×(133.0000000000.000000
      00)＝2,984,735。（其中133.00000000月別單利（5/12)%
      第178月霍夫曼累計係數133.0000000為月別單利（5/12)%
      第179月霍夫曼計係數；0.00000000為未滿1月部分折算月
      數之比(17/30=0.00000000)。採四捨五入，元以下進位】
      。
　　⒋原告乙○○請求精神慰撫金200萬元：原告乙○○之獨女陳宣妤
      因被告過失駕駛而慘死，而世間父母心中最悲慟者，莫過
      「白髮人送黑髮人」，原告乙○○今後生活頓失所依，與摯
      愛之女兒天人兩隔，精神上遭受巨大苦痛，將永久無法平
      復，所受之精神上痛苦之鉅，實筆墨難以形容，身心蒙受
      嚴重衝擊，情何以堪，事發迄今原告乙○○仍處於哀慟情緒
      ，遲遲無法平復，精神上備受煎熬，自受有莫大痛苦，爰
      請求被告應賠償原告乙○○精神慰撫金200萬元。
　　⒌原告乙○○得對被告請求給付之金額，扣除已領取之強制險
      保險金100萬後，計為4,431,975元。【計算式:（2,362元
      ＋444,878元＋2,984,735元＋2,000,000元－1,000,000元 ＝4,
      431,975元】。
　㈢原告甲○○為陳宣妤之母，因被告侵權行為而受有損害，故請
    求被告賠償5,451,113元：
　　⒈機車報廢：原告甲○○所有機車遭受被告撞擊，已無法使用
      ，當初購買金額為93,000元，距離車禍時僅1年，以折舊1
      5%計算，車禍當時損失79,050元。
　　⒉殯葬費用：原告甲○○支出福田妙國生命禮儀20,000元。
　　⒊扶養費3,352,063元：原告甲○○係67年11月8日出生，於陳
      宣妤死亡時（110年2月16日），甲○○年齡為42歲又3月，
      參酌内政部公布之「107年台閩地區簡易生命表」（女性
      ），尚有平均餘命41.14年（83.39-42.25)，扣除65歲法
      定退休年齡，依法得受被害人陳宣妤扶養之期間為 18.39
      年（計算式：41.14－〈65-42.25〉＝18.39)，即18年4月又22
      日，原告甲○○僅有陳宣妤1名子女，故陳宣妤對原告甲○○
      之扶養義務比例為1分之1，又依「行政院主計處108年度
      家庭收支調查表」顯示以原告甲○○所居住之宜蘭縣每月平
      均消費支出為每月21,383元計算，原告甲○○可請求被告之
      扶養費金額，以1次提前給付，依霍夫曼式計算法扣除中
      間利息（首期給付不扣除中間利息）核計其金額為3,352,
      063元【計算方式為：21,383×156.38039＋(21,383×0.0000
      0000)×(156.00000000000.00000000) ＝ 3,352,063.00000
      00000。其156.00000000為月別單利（5/12)%第220月霍夫
      計係數，156.00000000為月別單利（5/12)%第221霍夫曼
      累計係數，0.00000000為未滿1月部分折數之比例（22/30
      =0.00000000)。採四捨五入，元以下進位】。
　　⒋原告甲○○請求精神慰撫金2,000,000元：原告甲○○之獨女陳
      宣妤因被告過失駕駛而慘死，事件發生後（110年2月15日
      ）至起訴前，業經8個有餘，被告均未曾對原告甲○○表示
      任何道歉或賠償意思，每思及此，更感痛苦，爰請求被告
      應賠償原告甲○○精神慰撫金200萬元。
　　⒌原告甲○○得對被告請求給付之金額，計為5,451,113元。（
      計算式：車損79,050元＋殯葬費用20,000元＋扶養費3,352,
      063元＋慰撫金2,000,000元＝5,451,113元）。
二、被告則以：
　㈠被告就原告乙○○、甲○○主張之醫療費2,362元、喪葬費444,87
    8元、車損79,050元、喪葬費用20,000元不爭執，關於原告
    乙○○、甲○○主張之扶養費2,984,735元、3,352,063元及精神
    慰撫金200萬元、200萬元的部分請法院依法審酌，原告乙○○
    、甲○○已經領走200萬元的強制險賠償，應予扣減，另外兩
    造對於車禍的發生都有過失。
　㈡聲明：原告之訴駁回。　
三、得心證之理由：
　㈠被告於110年2月15日凌晨12時46分許，駕駛車牌號碼000-000
    0號自用小客車，沿宜蘭縣員山鄉金山東路由西往東方向行
    駛，行經宜蘭縣員山鄉金山東路與金古一路交岔路口時，本
    應注意行經閃光黃燈號誌岔路口，應減速接近，注意安全，
    小心通過，而依當時天候晴、夜間有照明，柏油路面無缺陷
    ，亦無障礙物，視距良好等客觀情狀觀之，並無不能注意之
    情事，竟疏未注意及此，貿然直行，適有陳宣妤騎乘車牌號
    碼000-0000號普通重型機車，沿宜蘭縣員山鄉金古一路由北
    往南方向行駛至該處，亦疏未注意行經閃光紅燈號誌岔路口
    ，應注意右方直行來車並停讓先行，即貿然前行，2車因而
    發生碰撞，致陳宣妤受有創傷性腦出血、創傷性顱骨骨折、
    創傷性顏面骨骨折，經送醫急救後，仍因頭部外傷顱內出血
    致創傷性休克，於110年2月16日凌晨5時55分許不治死亡，
    被告所涉過失致死犯行，業經臺灣宜蘭地方檢察署檢察官提
    起公訴，經本院以110年度交訴字第64號刑事判決判處有期
    徒刑7月，目前上訴台灣高等法院審理中（111年度交上訴字
    第6號）等情，有上開刑事卷宗及臺灣高等法院全國前案簡
    列表在卷可稽，且為兩造所不爭執，自堪信為真實。是被告
    就本件事故之發生顯有過失，且其過失行為與被害人陳宣妤
    之死亡間，具有相當因果關係，堪以認定。
　㈡次按不法侵害他人致死者，對於支出醫療及增加生活上需要
    之費用或殯葬費之人，亦應負損害賠償責任。被害人對於第
    三人負有法定扶養義務者，加害人對於該第三人亦應負損害
    賠償責任。不法侵害他人致死者，被害人之父、母、子、女
    及配偶，雖非財產上之損害，亦得請求賠償相當之金額。民
    法第192條第1、2項、第194條分別定有明文。本件被告於上
    開時、地過失行為致陳宣妤死亡，自屬不法侵害陳宣妤之生
    命權。茲就原告乙○○、甲○○各項請求是否有據，分述如下：
　　⒈被告乙○○部分：
　　  ①原告乙○○主張其為陳宣妤支出醫療費用2,362元、殯葬費
        用444,878元一節，並提出國立陽明交通大學附設醫院
        蘭陽院區出院繳費醫療費用收據、國立陽明交通大學附
        設醫院蘭陽院區急診繳費醫療費用收據、國立陽明交通
        大學附設醫院蘭陽院區門診繳費醫療費用收據、統一發
        票、梵宇天閣禮儀服務（股）公司請款對帳單、免用統
        一發票收據、明細表、基隆市殯葬管理所使用設施規費
        繳納收據、基隆金寶塔永久使用權狀為證（見本院110
        年度重附民字第30號卷第13頁至第24頁、第29頁至第34
        頁），且為被告所不爭執，應認為真正。
　　  ②按直系血親相互間，互負扶養義務。負扶養義務者有數
        人而其親等同一時，應各依其經濟能力，分擔義務。又
        夫妻互負扶養之義務，其負扶養義務之順序與直系血親
        卑親屬同，其受扶養權利之順序與直系血親尊親屬同。
        受扶養權利者，以不能維持生活而無謀生能力者為限。
        前項無謀生能力之限制，於直系血親尊親屬，不適用之
        。另因負擔扶養義務而不能維持自己生活者，免除其義
        務。但受扶養權利者為直系血親尊親屬或配偶時，減輕
        其義務；扶養之程度，應按受扶養權利者之需要，與負
        扶養義務者之經濟能力及身分定之；民法第1114條第1
        款及第1115條第3項、第1116條之1、第1117條、第1118
        條及第1119條分別定有明文。依此規定，受扶養權利者
        如為配偶之一方，負扶養義務之他方配偶，苟有扶養能
        力，縱因負擔此義務而不能維持自己生活，亦僅得減輕
        其義務，而不得免除之（最高法院109年度台上字第778
        號判決意旨參照）。又父母與子女間之扶養義務，固屬
        生活保持義務，惟依民法第1117條第1項、第2項規定，
        直系血親尊親屬受扶養者，其扶養權利，雖不以無謀生
        能力為必要，但仍須受「不能維持生活」之限制（最高
        法院87年度台上字第1696號判決意旨參照）。而所稱「
        不能維持生活」者，係指不能以自己之財產維持生活而
        言，亦據最高法院著有72年度台上字第4792號、74年度
        台上字第1749號、77年度台上字第1705號判決意旨均可
        資參照。又依民法第192條第2項，命加害人一次賠償扶
        養費用，須先認定被害人於可推知之生存期內，應向第
        三人支付扶養費用之年數及其歷年應付之數額，並就歷
        年將來應付之數額，各以法定利率為標準，依霍夫曼式
        計算法，扣除各該年以前之利息，而成為歷年現在應付
        之數額，再以歷年現在應付之總數為賠償額，方為合法
        （最高法院85年台上字第2536號判決參照）。查原告乙○○為陳宣妤之父，於110年2月16日陳宣妤死亡時為47歲
        ，而其於109年有約208,800元之所得，有稅務電子閘門
        財產所得調卷明細表在卷可憑，且原告乙○○於本院審理
        中亦自陳在工地從事散工、日薪大約1,000餘元、等語
        ，顯見原告乙○○乃有能力維持自己之生活，佐以原告乙○○於陳宣妤死亡之110年2月16日時47歲，正值壯年，參
        諸勞動基準法第54條第1項第1款「勞工非有下列情形之
        一，雇主不得強制其退休：一、年滿65歲者」之規定，
        應認原告乙○○於65歲以後方得請求子女給付扶養費。而
        原告乙○○109年度所得為208,800元，名下未有其他財產
        ，有稅務電子閘門財產所得調件明細在卷可憑，依原告
        乙○○依上開財產狀況及我國目前國民經濟生活水平，應
        可推認其尚難以其自己之財產維持其65歲後之生活所需
        ，且自年滿65歲起，又未能再藉由其本身之勞動能力謀
        取生活所需費用，是原告乙○○自年滿65歲之日起有請求
        其法定扶養義務人即陳宣妤扶養之權利。又以109年臺
        灣地區簡易生命表（男性）為計算基礎，男性平均餘命
        為33.23年，惟應扣除退休前尚得維持生活之年數，作
        為其得請求其法定扶養義務人扶養權利之年限，即15.2
        3年（計算式：33.23－〈65－47〉＝15.23），即約15年2月
        又23日，而原告乙○○僅有女兒陳宣妤，依上開說明，是
        陳宣妤對原告乙○○之扶養義務應為全部。另原告乙○○係
        居住於基隆市，其主張依行政院主計總處所公布之基隆
        市地區108年平均每人月消費支出額22,324元，即每年2
        67,888元，作為其計算扶養費之標準，與我國目前國民
        經濟生活水平相較，係屬合理。準此，依霍夫曼式計算
        法扣除中間利息（首期給付不扣除中間利息）核計其金
        額為3,038,293元【計算方式為：22,324×135.00000000
        +(22,324×0.00000000)×(136.00000000-000.00000000)
        =3,038,292.0000000000。其中135.00000000為月別單
        利(5/12)%第182月霍夫曼累計係數，136.00000000為月
        別單利(5/12)%第183月霍夫曼累計係數，0.00000000為
        未滿一月部分折算月數之比例(23/30=0.00000000)。採
        四捨五入，元以下進位】，原告乙○○僅請求2,984,735
        元，應予准許。
　　　③查陳宣妤為90年次，因被告上開過失行為致死亡時年僅1
        9歲，原告為乙○○為62年次，於陳宣妤110年2月16日死
        亡時為47歲，已如前述，原告乙○○遽然喪子，痛失至親
        ，所受痛苦應匪淺，則原告乙○○請求被告賠償精神慰藉
        金，核屬有據。茲斟酌上情，以及原告乙○○國中肄業、
        目前在工地作散工、日薪大約1,000餘元、名下無財產
        ，又被告為87年次，於為過失致人死亡時，年22歲，為
        高中畢業，目前從事保險公司業務員，被告名下有土地
        2筆、房屋1間，此有其等稅務電子閘門財產所得調件明
        細表、個人基本資料查詢結果附卷可稽，本院審酌兩造
        上開身分地位、教育程度、經濟能力、被告加害情節，
        及原告乙○○所受痛苦程度等一切情狀，認原告乙○○請求
        150萬元之精神慰撫金，尚屬適當。
　　　④綜上，原告乙○○可請求之費用為醫療費用2,362元、殯葬
        費用444,878元、扶養費2,984,735元、精神慰撫金150
        萬元，共計4,931,975元（計算式：2,362元＋444,878元
        ＋2,984,735元＋1,500,000元＝4,931,975元）。
　　⒉被告甲○○部分：
　　  ①原告甲○○主張其為陳宣妤支出車損79,050元、殯葬費用2
        0,000元一節，並提出估價單、統一發票為證（見本院1
        10年度重附民字第30號卷第35頁至第37頁），且為被告
        所不爭執，應認為真正。
　　　②原告甲○○為陳宣妤之母親，而其於109年名下有價值約1,
        789,000元之不動產，有稅務電子閘門財產所得調卷明
        細表在卷可憑，且原告甲○○於本院審理中亦自陳：有從
        事房務打掃，日薪大約1,000元等語，顯見原告甲○○乃
        有能力維持自己之生活，佐以原告甲○○乃於67年11月出
        生，於陳宣妤死亡之110年2月16日時為42歲，正值壯年
        ，參諸勞動基準法第54條第1項第1款「勞工非有下列情
        形之一，雇主不得強制其退休：一、年滿65歲者」之規
        定，應認原告甲○○於65歲以後方得請求子女給付扶養費
        ，又原告甲○○於陳宣妤死亡時（110年2月16日），甲○○
        年齡為42歲，又依内政部公布之109年度臺灣地區簡易
        生命表（女性），尚有平均餘命43.77，扣除65歲法定
        退休年齡，依法得受被害人陳宣妤扶養之期間為20.77
        年（計算式：43.77－〈65-42〉＝20.77)，即約20年9月又7
        日，原告甲○○僅有陳宣妤1名子女，故陳宣妤對原告甲○○之扶養義務比例為全部，依「行政院主計處108年度家
        庭收支調查表」顯示以原告甲○○所居住之宜蘭縣每月平
        均消費支出為每月21,383元計算，原告甲○○可請求被告
        之扶養費金額，以1次提前給付，依霍夫曼式計算法扣
        除中間利息（首期給付不扣除中間利息）核計其金額為
        3,660,407元【計算方式為：21,383×171.00000000+(21
        ,383×0.00000000)×(171.00000000-000.00000000)=3,6
        60,406.00000000。其中171.00000000為月別單利(5/12
        )%第249月霍夫曼累計係數，171.00000000為月別單利(
        5/12)%第250月霍夫曼累計係數，0.00000000為未滿一
        月部分折算月數之比例(7/30=0.00000000)。採四捨五
        入，元以下進位】，原告甲○○僅請求3,352,063元，應
        予准許。　　　
　　　③查陳宣妤為90年次，因被告上開過失行為致死亡時年僅1
        9歲，原告為甲○○為67年次，於陳宣妤110年2月16日死
        亡時為42歲，已如前述，原告甲○○遽然喪子，痛失至親
        ，所受痛苦應匪淺，則原告甲○○請求被告賠償精神慰藉
        金，核屬有據。茲斟酌上情，以及原告甲○○高職畢業、
        目前在飯店擔任房務、名下無財產，又被告為87年次，
        於為過失致人死亡時，年22歲，為高中畢業，目前從事
        保險公司業務員，被告名下有土地2筆、房屋1間，此有
        其等稅務電子閘門財產所得調件明細表、個人基本資料
        查詢結果附卷可稽，本院審酌兩造上開身分地位、教育
        程度、經濟能力、被告加害情節，及原告甲○○所受痛苦
        程度等一切情狀，認原告甲○○請求150萬元之精神慰撫
        金，尚屬適當。
　　　④綜上，原告甲○○可請求之費用為車損79,050元、殯葬費
        用20,000元、扶養費3,352,063元、精神慰撫金150萬元
        ，共計4,951,113元（計算式：79,050元＋20,000元＋3,3
        52,063元＋1,500,000元＝4,951,113元）。
　㈢損害之發生或擴大，被害人與有過失者，法院得減輕賠償金
    額，或免除之，民法第217條第1項定有明文。按特種閃光號
    誌各燈號顯示之意義如下：一、閃光黃燈表示「警告」，車
    輛應減速接近，注意安全，小心通過。二、閃光紅燈表示「
    停車再開」，車輛應減速接近，先停止於交岔路口前，讓幹
    線道車優先通行後認為安全時，方得續行，道路交通標誌標
    線號誌設置規則第211條第1項定有明文，查被告駕駛上開車
    輛至前揭閃光黃燈號誌岔路口時，本應注意減速接近，注意
    安全，小心通過，而依當時天候晴、夜間有照明，柏油路面
    無缺陷，亦無障礙物，視距良好等客觀情狀觀之，並無不能
    注意之情事，竟疏未注意及此，貿然直行，致與亦疏未注意
    行經閃光紅燈號誌岔路口，應注意右方直行來車並停讓先行
    ，即貿然前行之被害人陳宣妤所騎乘之車輛發生碰撞，造成
    被害人陳宣妤受有上開傷勢，送醫不治死亡，被告、陳宣妤
    就本件車禍事故之發生顯有違反前開交通安全規則所定注意
    義務之過失；且本件經送交通部公路總局臺北區監理所基宜
    區車輛行車事故鑑定會鑑定及交通部公路總局車輛行車事故
    鑑定覆議委員會鑑定覆議亦均同此意見，認：「一、陳宣妤
    駕駛普通重機車，行經閃光紅燈號誌岔路口，支道車疏未注
    意右方直行來車並停讓其先行，為肇事主因。二、丙○○駕駛
    自小客車，行經閃光黃燈號誌岔路口，疏未注意減速接近，
    注意安全小心通過，為肇事次因」等語，此有交通部公路總
    局基宜區車輛行車事故鑑定會鑑定意見書、交通部公路總局
    110年7月9日路覆字第1100065664號函各1份在卷可參（見相
    卷第116頁至第117頁、第132頁至第133頁），足徵陳宣妤對
    本件事故之發生與有過失。本院審酌被害人陳宣妤與被告之
    過失情節，認陳宣妤應負百分之60之過失責任，被告則應負
    百分之40之過失責任。是原告乙○○得請求賠償之金額應減為
    1,972,790元（計算式：4,931,975元×40%＝1,972,790元），
    原告甲○○得請求賠償之金額應減為1,980,445元（計算式：4
    ,951,113元×40%＝1,980,445元，小數點以下四捨五入）。
　㈣又保險人依強制汽車責任保險法規定所為之保險給付，視為
    被保險人損害賠償金額之一部分；被保險人受賠償請求時，
    得扣除之，強制汽車責任保險法第32條定有明文。查原告乙○○、甲○○因本件事故已受領強制汽車責任保險金各100萬元
    ，此為原告乙○○、甲○○所自承，則依上開規定，原告乙○○、
    甲○○所得請求之金額，自應扣除上開已領取之保險給付。經
    扣除後，原告乙○○得請求被告賠償之金額各為972,790元（
    計算式：1,972,790元－1,000,000元＝972,790元），原告甲○○得請求被告賠償之金額為980,445元（計算式：1,980,445
    元－1,000,000元＝980,445元）。 
　㈤末按給付無確定期限者，債務人於債權人得請求給付時，經
    其催告而未為給付，自受催告時起，負遲延責任。其經債權
    人起訴而送達訴狀，或依督促程序送達支付命令，或為其他
    相類之行為者，與催告有同一之效力，民法第229條第2項定
    有明文。又遲延之債務，以支付金錢為標的者，債權人得請
    求依法定利率計算之遲延利息；應付利息之債務，其利率未
    經約定，亦無法律可據者，週年利率為百分之5，民法第233
    條第1項前段、第203條亦有明定。本件原告乙○○、甲○○對被
    告之侵權行為損害賠償債權，核屬無確定期限之給付，既經
    原告乙○○、甲○○起訴請求而送達訴狀，被告迄未給付，當應
    負遲延責任。本件刑事附帶民事訴訟起訴狀繕本於110年11
    月5日寄存送達，加計10日發生送達效力，有本院送達證書1
    份在卷可佐（見110年度重附民字第30號），是本件原告乙○○、甲○○請求被告負擔法定利息之起算日，為送達生效日之
    翌日即110年11月16日，故原告乙○○、甲○○請求被告給付自
    刑事附帶民事訴訟起訴狀繕本送達被告翌日即110年11月16
    日起至清償日止，按週年利率百分之5計算之利息，應予准
    許。
四、綜上所述，原告乙○○、甲○○依侵權行為之法律關係，請求㈠
    被告應給付原告乙○○972,790元及自110年11月16日起至清償
    日止，按週年利率百分之5計算之利息。㈡被告應給付原告甲○○980,445元及自110年11月16日起至清償日止，按週年利率
    百分之5計算之利息，為有理由，應予准許。逾此範圍之請
    求，為無理由，應予駁回。 
五、本件係依民事訴訟法第427條第2項第11款規定適用簡易訴訟
    程序所為被告部分敗訴之判決，依同法第389條第1項第3款
    之規定，就原告乙○○、甲○○勝訴部分應依職權宣告假執行，
    並依同法第392條第2項規定，依職權宣告被告如預供擔保，
    得免為假執行。至於原告乙○○、甲○○其餘假執行之聲請，因
    該部分訴之駁回而失所依附，應予駁回。
六、本件事證已臻明確，兩造其餘攻擊防禦方法，核與判決結果
    不生影響，爰不逐一論述，併此敘明。
七、本件係刑事附帶民事訴訟，而由本院刑事庭移送民事庭者，
    依刑事訴訟法第504條第2項規定，免納裁判費，惟仍依民事
    訴訟法第79條規定，諭知訴訟費用之負擔，以備將來如有訴
    訟費用發生時，得以確定其數額，併予敘明。　　　
中　　華　　民　　國　　111 　年　　5 　　月　　19　　日
    　　　　　　　宜蘭簡易庭  法　官　張淑華
以上本係照原本作成。
如對本判決上訴，須於判決送達後二十日內向本院提出上訴狀，
同時表明上訴理由；如已於本判決宣示後送達前提起上訴者，應
於判決送達後十日內補具上訴理由（均須按他造當事人之人數附
繕本）。
如委任律師提起上訴者，應一併繳納上訴審裁判費。
中　　華　　民　　國　　111 　年　　5 　　月　　19　　日
　　　　　　　　　　　　　　  書記官  謝佩欣